臺灣高等法院臺中分院刑事判決　　　　　民國九十三年度上訴字第一五一五號
　　上　訴　人
　　被　　　告　乙○○
　　指定辯護人　甲○○
右上訴人因違反毒品危害防制條例案件，不服臺灣南投地方法院中華民國九十三年七
月三十日第一審判決（民國九十三年度訴字第一○五號，起訴案號：臺灣南投地方法
院檢察署民國九十三年度偵字第三十九號），提起上訴，本院判決如左：
　　主      文
原判決撤銷。
乙○○販賣第一級毒品，累犯，處有期徒刑柒年貳月。販賣毒品所得其中價值新台幣
伍佰元部分沒收之，如全部或一部不能沒收時以其財產抵償之。
　　事      實
一、乙○○曾因贓物案件，經原審臺灣南投地方法院判處有期徒刑六月，又因竊盜案
    件，經同院判處有期徒刑一年，二案接續執行，於民國（下同）九十二年四月二
    十一日假釋付保護管束，於同年七月二十三日保護管束期滿，視為執行完畢。緣
    劉嘉良與陳俊豪（二人均於同案審結，各處有期徒刑捌月，均緩刑參年，緩刑期
    內付保護管束，以上見一審卷第七十頁）共同於同年十二月三日上午三時三十分
    許，在南投縣名間鄉○街村○○路三七五號新街國小前，竊取被害人林順隆所承
    包之社區監視攝影機二支〈市值約新台幣（下同）一萬六千元〉，得手後，二人
    攜往南投縣南投市軍功里之酒廠附近向乙○○兜售。詎乙○○仍不知悔改，明知
    劉嘉良與陳俊豪共同竊取而來之前揭社區監視系統攝影機二支，係來源不明之贓
    物，竟以一千一百元之代價故買之（即價值約五百元之第一級毒品海洛因一包，
    外加現金六百元），並因此售出第一級毒品海洛因一包。
二、案經南投縣政府警察局南投分局報告台灣南投地方法院檢察署檢察官偵查起訴。
　　理      由
一、訊之上訴人即被告乙○○堅詞否認有故買贓物及販賣第一級毒品海洛因之犯行，
    辯稱：劉嘉良、陳俊豪二人持上開監視錄影機，請伊代為處理，伊只答應日後再
    幫忙處理，並無購入之意，當時二人並表示缺錢花用，才各借予幾百元，絕未交
    付海洛因各等語。惟查：
　(一)右揭證人即共同被告劉嘉良、陳俊豪如何於前揭時地竊得監視攝影器二支，後即
    持竊得之贓物與乙○○交易，因此換得海洛因一包及現金六百元等情，業據證人
    劉嘉良、陳俊豪迭於偵查及原審法院審理中結證屬實（見偵查卷第三十九號卷第
    六十六頁、第六十七頁、第六十九頁、原審法院九十三年六月二十三日、七月二
    十一日審理筆錄）。此外，警方據劉嘉良、陳俊豪之供述，前往乙○○住處尋獲
    被害人林順隆失竊之監視攝影機二支，為被告所供承不諱，並有照片二張在卷可
    憑（見偵查卷第四十二頁），足認劉嘉良、陳俊豪所述確與事實相符，應可採信
    。至劉嘉良、陳俊豪二人於原審法院審理時就前往被告乙○○住處出售竊得之監
    錄影機之細節（前往幾次，係各別或共同前往、換得海洛因之價值多少）雖略有
    歧異（詳同院六月二十三日、七月二十一日審理筆錄），然此或因其等就該交易
    過程留意重點不同，甚或對部分事實記憶有欠明確，致前後未盡相符，惟並不影
    響前開販賣海洛因基本事實之認定。
　(二)上訴人即被告乙○○交付與陳俊豪、劉嘉良之海洛因之價值，劉嘉良證述約價值
    二千元（見偵查卷第六十七頁、原審法院九十三年七月二十一日審理筆錄第五頁
    ）陳俊豪證述價值約一千元，或五百元（見偵查卷第六十九頁、同院九十三年六
    月二十四日審理筆錄第四頁），此導因於個人對毒品數量多寡之判定標準不一，
    故有歧異之認定，亦無礙於前開販賣事實之認定，然依罪疑惟輕原則，應作最有
    利於被告之認定，即認被告販賣海洛因而陳俊豪、劉嘉良之海洛因價值為五百元
    ，並此敘明。
　(三)又上開二支監視攝影機市價值一萬六仟元，此據被害人林順隆於警訊時證述屬實
    （見偵查卷第三十九頁），則被告被告乙○○以現金六百元及一包海洛因（價值
    五百元）之顯不相當價格，購得上開監視攝影機，主觀上應知該物品係來源不明
    之贓物甚明，其辯稱監視攝影機價值不高，不足交換市價甚高之海洛因，可認其
    無收贓及販賣毒品之意云云，不足採信。
　(四)綜上所述，本件事證明確，被告犯行足以認定，應依法論科。其請求傳訊現在押
    臺灣南投看所勒戒中之證人林世煌予以證明九十二年十二月三日凌晨時，該證人
    亦在南投市軍功里酒廠附近之工寮，可證明伊當時未交付海洛因一包與劉嘉良、
    陳俊豪云云，於原審法院訊問證陳俊豪於具結後證稱：第一次易時（即指行竊日
    之九十二年九月三日凌晨時刻）除了你們三人（按指上訴人及證人陳俊豪、劉嘉
    良），外有無他人在場？答稱：沒有（見一審卷第一三○、一三一頁），又被告
    本審前均未曾供稱過與證人陳俊豪有嫌隙，又據陳俊豪在原審於其結後供稱：我
    不知道他們（按指被告與劉嘉良）認識久天了，但是他們很熟．．．各等語（見
    同上卷第一三二頁），因之被告請求傳喚證人林世煌為上述事由作證及證人黃佩
    涵作證證明被告在本件案發前後曾打過陳俊豪，陳俊豪挾怨報復云云，應非可採
    無傳喚之必要，合此敘明。
二、核上訴人即被告乙○○所為，係犯刑法第三百四十九條第二項之故買贓物罪及毒
    品危害防制條例第四條第一項之販賣第一級毒品罪，所犯上開二罪，有方法結果
    之牽連關係，應依刑法第五十五條之規定，從一重之販賣第一級毒品罪處斷。又
    被告乙○○曾因事實欄所示案件，經原審法院先後判處有期徒刑，經接續執行，
    於九十二年七月二十三日保護管束期滿，視為執行完畢等情，有台灣南投地方法
    院檢察署刑案資料查註紀錄表在卷可稽，其於有期徒刑執行完畢五年內，再犯有
    期徒刑以上之罪，為累犯，惟因販賣第一級毒品法定刑度為死刑、無期徒刑部分
    ，不得加重，故僅就罰金刑部分，依法加重其本刑。又本件被告因貪圖贓物之價
    值，始為本件販賣犯行，且被告販賣陳俊豪、劉嘉良毒品之次數僅有一次，其所
    獲得監視攝影機二支，利益亦非鉅大，即觸犯最輕本刑為無期徒刑以上之罪，本
    院認縱處以最低之刑無期徒刑，亦嫌過重，其犯罪情狀，應可憫怒，依刑法第五
    十九條規定，酌減其刑，並與加重部分先加後減之。原判決予以論罪科刑，固非
    無見，上訴人上訴意旨仍執陳詞指摘原判決不當，非有理由，惟原判決就販賣所
    得之監視攝影式機貳支，為屬被害人林順隆所有且已領回，有林順隆之口供及贓
    物領據單為憑（見九十三年度偵字第三十九號卷第三十九、四十一頁）非同案卷
    劉嘉良、陳俊豪所有，原判決竟予以宣告沒收，容有違誤，上訴雖未指摘及此，
    但原判決有前述可議之處，應由本院將原判決撤銷。爰審酌被告之素行、販毒之
    數量、所得之利益、犯罪後否認犯行之態度等一切情狀，量處如主文第二項所示
    之刑，以示懲儆。至被告販賣海洛因所得，其中價值五百元部分，應依毒品危害
    防制條例第十九第一項之規定沒收之，如全部或一部不能沒收時，以其財產抵償
    之。
三、據上論斷，應依刑事訴訟法第三百六十九條第一項前段、第三百六十四條、第二
    百九十九條第一項前段，毒品危害防制條例第四條第一項、第十九條第一項，刑
    法第十一條、第三百四十九條第二項、第四十七條、第五十五條、第五十九條，
    判決如主文。
本案經檢察官丙○○到庭執行職務。
中      華      民      國　    九十三     年    十二     月    十五　　日
　　　　　　　　　　　　　　　　臺灣高等法院臺中分院刑事第六庭
　　　　　　　　　　　　　　　　　　　審判長法　官　李  文  雄
　　　　　　　　　　　　　　　　　　　　　　法　官　劉　連　星
　　　　　　　　　　　　　　　　　　　　　　法  官　陳　嘉　雄
右正本證明與原本無異。
如不服本判決應於收受送達後十日內向本院提出上訴書狀，其未敘述上訴之理由者並
得於提起上訴後十日內向本院補提理由書（均須按他造當事人之人數附繕本）。
                                            書記官  陳  信  和
中      華      民      國　    九十三     年    十二     月    十五　　日
                                                                        Ｒ
